【裁判字號】    92,交聲,148
【裁判日期】    920925
【裁判案由】    聲明異議
【裁判全文】
臺灣嘉義地方法院交通事件裁定                    九十二年度交聲字第一四八號
    原處分機關  交通部公路總局嘉義區監理所
    受處分人即
    異  議  人  甲○○
右列受處分人因違反道路交通管理處罰條例案件，對於原處分機關於九十二年六月五
日所為之處分（原處分：嘉監裁字第裁七○─Ｌ00000000號）聲明異議，本
院裁定如左：
    主  文
原處分撤銷。
甲○○不罰。
    理  由
一、原處分意旨略以：受處分人甲○○於民國九十二年四月十七日凌晨一時三十分駕
    駛車牌號碼7R—0590自小客車，行經嘉義縣太保市○○路○○段時，經嘉義縣警
    察局水上分局員警乙○○攔停而發覺該車後牌照以螺絲裝設「同步閃光器」在車
    牌上，乃認已影響夜間牌照辨識之，遂以甲○○違反道路交通管理處罰條例第十
    三條第一項第一款之規定而以「嘉縣警交字第L00000000號之舉發違反道路交通
    管理事件通知單」舉發其違規，嗣經異議人聲請裁決，原裁決處分機關即交通部
    公路總局嘉義區監理所以異議人違反道路交通管理處罰條例第十三條第一款之規
    定而以嘉監裁字第裁七○─Ｌ00000000號裁決書裁罰汽車所有人即異議
    人罰鍰二千四百元。
二、查：本件異議人固不否認所駕駛車輛後側車牌確裝有同步閃光燈而經警攔查開單
    之事實，惟堅詞否認有何違規，辯稱：其係買二手車，買來時已經裝有同步閃光
    燈，且並未造成車牌號碼無法辨認等語；經查：原處分機關於異議人聲請裁決後
    以九二嘉監裁字第零七零九四號函請嘉義縣警察局水上分局查明該同步閃光器【
    是否確已造成牌號無法辨識】，經嘉義縣水上分局以嘉水警六字第0920081887號
    函覆稱：「該同步閃光器已影響號牌辨識」等語，旋即依據該函覆內容據以裁處
    如前所述；惟按「汽車號牌不得變造損毀、塗抹或粘貼其他材料、加裝邊框或霓
    虹燈、裝置旋轉架、顛倒懸掛或以安裝其他器具之方式使不能辨認其牌號，並不
    得以他物遮蔽，如有污穢，致不能辨認其牌號時，應洗刷清楚。又汽車行駛有左
    列情形之一者，處汽車所有人新臺幣二千四百元以上四千八百元以下罰鍰，並責
    令申請換領牌照或改正：以安裝其他器具之方式使不能辨認其牌號者」，道路交
    通安全規則第十一條第二項、道路交通管理處罰條例第十三條第一款分別定有明
    文；是異議人固確有「裝設同步閃光燈」之行為，然其車上之裝置是否已達「致
    使車牌號碼無法辨識」之結果，裁決機關卻未有何調查、查證以究明該閃光燈究
    竟是否使車牌號碼無法辨識；而經本庭傳訊舉發員警乙○○到庭固然證稱：只要
    車牌上裝燈就會依法取締，因為車牌上之燈光會影響超速照相、監視器之辨識，
    不過並無法證明異議人所裝置之燈確有影響車牌之辨識等語（見九十二年八月七
    日調查筆錄），顯見舉發機關、裁決機關均未能依據調查之結果證明異議人所裝
    置之同步閃光燈是否確造成「使不能辨識其牌號」之結果，顯尚難逕認異議人有
    何違反道路交通管理處罰條例第十三條第一款之情事，舉發機關與裁決機關既未
    能證明異議人之違規事實，異議人之異議為有理由，應將原處分撤銷，改諭知受
    處分人不罰。
據上論斷，應依道路交通案件處理辦法第二十條前段，裁定如主文。
中      華      民      國      九十二      年    九    月    二十五    日
                            臺灣嘉義地方法院交通法庭
                                       法  官   黃  國  益
右正本證明與原本無異
如不服本裁定應於送達後五日內向本院提出抗告狀
中      華      民      國      九十二      年    九    月    二十五    日
                                       書記官   林  柑  杏


司法院資訊處製作；財團法人民間司法改革基金會備份。
